臺灣桃園地方法院刑事判決　　　　　　 96年度訴緝字第151號
公　訴　人　臺灣桃園地方法院檢察署檢察官
被　　　告　丙○○
選任辯護人　呂福元律師
上列被告因違反毒品危害防制條例案件，經檢察官提起公訴（93
年度偵字第19378 號）及追加起訴（94年度偵字第2992號），本
院判決如下：
    主  文
丙○○共同運輸第二級毒品，處有期徒刑捌年。扣案如附表編號
一所示之第二級毒品MDMA沒收銷燬之，扣案如附表編號二至七所
示之物，均沒收。
    事  實
一、丙○○、乙○○與甲○○均明知MDMA（N-α-dimethyl-3.4-
    (methylenedioxy)phenethy-l amine，又命名為3.4-meth
    ylenedioxy metham- phetamine，俗稱「搖頭丸」）係毒品
    危害防制條例第2 條第2 項第2 款所定之第二級毒品，且係
    行政院依懲治走私條例第2 條第4 項規定公告管制物品項目
    及其數額甲項第4 款之管制進出口物品，丙○○竟與甲○○
    基於共同運輸、走私第二級毒品MDMA進入臺灣地區之犯意聯
    絡，先由丙○○於民國93年11月下旬，在臺北縣板橋市林家
    花園，將門號為0000000000號之NOKIA 行動電話1 支交付予
    甲○○，並交代甲○○如「車手」夾帶毒品之行李順利通關
    進入臺灣地區後，則以上開行動電話作為與「車手」之聯絡
    工具，雙方相約見面取貨。丙○○另於93年11月25日搭機前
    往大陸地區安排運輸、走私MDMA來台之相關事宜；嗣丙○○
    於93年12月5 日與乙○○聯繫，乙○○亦與丙○○基於共同
    運輸、走私第二級毒品MDMA進入臺灣地區之犯意聯絡，約定
    由丙○○墊付乙○○至大陸地區之機票費用及代訂機票，而
    由乙○○擔任該次運輸、走私MDMA來台犯罪計畫之「車手」
    ，負責自大陸運送第二級毒品MDMA進入臺灣地區。嗣於93年
    12月8 日，丙○○即委由某不知情之姓名年籍不詳之成年人
    於臺北車站東站國光號往桃園機場之乘車處，交付往返中國
    大陸地區之機票予乙○○，乙○○隨即於當日搭機前往大陸
    地區。嗣丙○○、乙○○於同年12月10日16時30分許，在大
    陸地區廣東省深圳黃崗口岸相見，丙○○將藏放有第二級毒
    品MDMA藥錠21包之行李箱1 個（MDMA之包裝方式係以塑膠夾
    鍊袋分裝成21包後，再分別放入5 個手提包內，手提包內塞
    入草紙後，再將5 個手提包裝入1 個行李箱內，MDMA總淨重
    1132.22 公克，包裝之塑膠夾鍊袋21個共重49.2公克）交予
    乙○○，並交代乙○○將內夾藏有上開MDMA之該行李箱攜帶
    闖關，於順利進入臺灣地區後，再撥打0000000000號行動電
    話予甲○○，聯絡其至臺北縣板橋火車站碰頭接貨。乙○○
    應允之，並將上開行李箱作為自己之托運行李，於同日19時
    30分許，自香港搭乘港龍航空公司KA482 班次班機飛來臺灣
    地區，於同日22時許抵達桃園機場，因而將上開管制進出口
    之第二級毒品MDMA私運入境。然而上開行李箱經過海關Ｘ光
    機檢查時，發現內容物為顆粒狀，情狀有異而掛牌注檢，警
    方人員為求追查嫌犯，乃配合海關人員刻意將該行李送至行
    李運轉盤等待嫌犯上前提領，並埋伏在旁監看。嗣乙○○不
    知已遭鎖定，仍出面領取該行李，隨即遭在旁埋伏監看之內
    政部警政署航空警察局刑警隊警員徐順利攔下，並帶至申報
    檢查檯再以Ｘ光機掃瞄，發覺行李箱內有數包顆粒狀物品，
    因而將上開行李箱打開後當場查扣得如附表編號一至五所示
    之物。其間，丙○○另於同日19時至20時許，撥打00000000
    00號行動電話予甲○○，交代甲○○當日晚上會有人撥打此
    行動電話號碼與之聯絡接貨事宜，後又於同日22時許，以約
    每10分鐘1 次之頻率，數次撥打0000000000號行動電話予甲○○，詢問是否有人撥打此行動電話與之聯絡，並留下乙○○0000000000號之行動電話號碼予甲○○，且交代以上開行
    動電話號碼與乙○○聯絡接貨事宜。甲○○不知「車手」乙○○已遭警方逮捕之事，猶依丙○○指示，先後於當日22時
    10分38秒至翌日0 時30分28秒，以0000000000號手機（門號
    登記為陳正彬所有）撥打0000000000號行動電話共計5 通，
    與乙○○聯絡拿取上開藏放有毒品MDMA之行李箱，乙○○因
    已遭逮捕，乃配合內政部警政署航空警察局警員，佯稱上開
    行李箱業已順利闖關入境成功，並與甲○○相約在臺北縣板
    橋火車站見面交貨，以便警方逮捕甲○○。嗣於內政部警政
    署航空警察局警員帶同乙○○前往臺北縣板橋火車站途中，
    甲○○更改交貨地點至臺北縣板橋市林家花園門口。內政部
    警政署航空警察局警員遂帶同乙○○於翌日（即12月11日）
    凌晨0 時25分許抵達林家花園門口，甲○○依約現身於林家
    花園附近之便利商店門口。警方人員為求確認接貨者是否已
    現身，便指示乙○○撥打0000000000號行動電話，甲○○不
    察隨即接聽隨身所攜帶之該門號電話，在旁埋伏之警員見狀
    ，乃上前逮捕甲○○，並當場再次以乙○○之上開行動電話
    撥打甲○○身上之0000000000號行動電話，確認有接通而查
    獲甲○○，且於甲○○攜帶之手提包內扣得如附表編號六至
    十二所示之物，而查悉上情（乙○○、甲○○涉案部分，業
    經臺灣高等法院以95年度上更(二)字第795 號判決各判處有期
    徒刑7 年2 月確定在案）。
二、案經內政部警政署航空警察局移送臺灣桃園地方法院檢察署
    檢察官偵查起訴及追加起訴。
    理  由
壹、證據能力部分
    本件認定犯罪事實所引用之本件卷內所有卷證資料（包含人
    之供述、文書證據及物證等證據），並無證據證明係公務員
    違背法定程序所取得，被告丙○○及選任辯護人於本院審理
    終結前就卷內所有之卷證資料之證據能力均表示無意見，且
    卷內之文書證據，亦無刑事訴訟法第159 條之4 之顯有不可
    信之情況與不得作為證據之情形，則依刑事訴訟法第159 條
    之5 之規定，本件認定事實所引用之本件卷證所有文書證據
    、物證等證據，均具有證據能力。
貳、實體部分
一、上揭犯罪事實，業據被告丙○○於本院調查及審理時均坦承
    不諱，且經證人即共犯甲○○、乙○○證述明確；亦經證人
    王國禎於臺灣高等法院另案審理時證述綦詳、證人徐順利於
    本院另案審理時證述綦詳；且有照片、護照、X 光檢查儀注
    檢行李報告表、扣押貨物及運輸工具收據及搜索筆錄、財政
    部台北關稅局93年12月10日函、毒品初步鑑驗報告、旅客入
    出境紀錄查詢、台灣大哥大股份有限公司函檢送之雙向通聯
    資料查詢在卷可稽；並有如附表所示之扣案物可按；而扣案
    之白色顆粒21包經鑑驗結果，確含有第二級毒品"3,4- 亞甲
    基雙氧甲基安非他命" ，即MDMA，亦即俗稱搖頭丸，此有內
    政部警政署刑事警察局鑑定書在卷可稽，足認被告上揭自白
    核與事實相符。本案事證明確，被告犯行堪以認定。
二、按MDMA為毒品危害防制條例第2 條第2 項第2 款所列之第二
    級毒品，並為行政院依據懲治走私條例第2 條第4 項公告之
    「懲治走私條例公告管制物品項目及其數額」，其中甲項管
    制進出口物品所列之毒品。故核被告所為，係犯毒品危害防
    制條例第4 條第2 項之運輸第二級毒品罪及懲治走私條例第
    2 條第1 項之私運管制物品罪。被告持有第二級毒品MDMA之
    低度行為，為運輸第二級毒品MDMA之高度行為所吸收，不另
    論罪。再者，以自己共同犯罪之意思，參與實施犯罪構成要
    件以外之行為，或以自己共同犯罪之意思，事先同謀，而由
    其中一部分人實施犯罪之行為者，均為共同正犯（司法院大
    法官會議釋字第109 號解釋）。本件被告與甲○○就走私、
    運輸上開毒品進入臺灣地區有共同謀議，甲○○並允以行動
    電話與車手聯繫取貨事宜，丙○○另私下再邀被告乙○○擔
    任車手，實施自大陸地區走私、運輸上開毒品進入臺灣地區
    之行為，則甲○○、乙○○應分別與被告就本件犯行具有犯
    意聯絡，且被告係以自己共同犯罪之意思，參與實施犯罪構
    成要件以外之行為，被告對犯罪流程具有操縱性之支配地位
    ，就整個犯罪計畫之實施均屬不可或缺之角色分配，甲○○
    與乙○○分別與丙○○間就本件犯行，分別均為共同正犯。
    （被告行為後刑法第28條雖已於94年2 月2 日修正公布，並
    於95年7 月1 日施行，不論依修正前後第28條規定，被告均
    應分別與甲○○、乙○○論以共同正犯，無有利或不利之情
    形，應適用修正後刑法第28條規定論以共同正犯）。茲查被
    告行為後，刑法第55條想像競合犯之規定業於94年2 月2 日
    修正公布，並於95年7 月1 日施行，修正前刑法第55條前段
    原規定「一行為而觸犯數罪名者，從一重處斷」，修正後同
    法第55條則係規定「一行為而觸犯數罪名者，從一重處斷。
    但不得科以較輕罪名所定最輕本刑以下之刑」，比較新舊法
    之規定，修正後之規定並非較有利於被告，依刑法第2 條第
    1 項之規定，應適用被告行為時即修正前刑法第55條前段之
    規定。是被告以一運輸行為同時觸犯毒品危害防制條例第4
    條第2 項、懲治走私條例第2 條第1 項之罪，為想像競合犯
    ，應依修正前刑法第55條前段之規定，從一重之毒品危害防
    制條例第4 條第2 項之運輸第二級毒品罪處斷。
三、爰審酌被告等運輸入境之毒品總淨重1132.22 公克，純度為
    72.6% ，數量不小，毒品對於社會治安及國民身心健康之危
    害，所幸尚未流入市面，即遭員警查獲，以及被告之品行、
    智識程度，被告於本件犯罪擔任之角色較共犯乙○○、甲○○為重，惟念及被告犯後能坦承犯行，態度尚佳，並無前科
    ，有臺灣高等法院被告前案紀錄表在卷可稽等一切情狀，量
    處如主文所示之刑，以資懲儆。公訴人雖具體求刑10年，惟
    本院審酌上開因素，認公訴人求刑過重，故判決如主文所示
    之刑。扣案如附表編號一所示之MDMA藥錠，係毒品危害防制
    條例第2 條第2 項第2 款所列之第二級毒品，應依毒品危害
    防制條例第18條第1 項前段規定，沒收銷燬之。如附表編號
    二所示之包裹上開 MDMA 藥錠之塑膠夾鍊袋（空包裝總重為
    49.2公克）係用於包裹毒品，以便於攜帶運輸，為供運輸毒
    品所用之物，雖因包裝上開MDMA藥錠而與之密切接觸，然既
    經鑑定機關就之與MDMA藥錠分別鑑析其重量，有前開內政部
    警政署刑事警察局鑑定書可憑，足證與毒品並無不可析離之
    關係；另附表編號三、四所示藏放MDMA藥錠之手提包及行李
    箱均係供被告運輸毒品之用；而如附表編號五所示之行動電
    話係共犯乙○○用以聯絡共犯甲○○接貨所用之行動電話；
    如附表編號六所示之行動電話係被告所有而交付共犯甲○○
    使用；附表編號七所示之行動電話係共犯甲○○所有，均係
    用以聯絡向共犯乙○○取貨，自均應依同條例第19條第1 項
    之規定宣告沒收。至如附表編號八所示之行動電話，雖係共
    犯甲○○所有，然其未曾用以聯繫運毒，係非供運輸毒品所
    用之物；如附表編號九至十二所示之物，無證據足證係供本
    件運輸毒品所用，爰均不予宣告沒收。
據上論斷，應依刑事訴訟法第299 條第1 項前段，毒品危害防制
條例第4 條第2 項、第18條第1 項前段、第19條第1 項，懲治走
私條例第2 條第1 項、第11條，刑法第2 條第1 項前段、第11條
前段、第28條，修正前刑法第55條前段，判決如主文。
本案經檢察官柯博齡到庭執行職務。
中　　華　　民　　國　　96　　年　　12　　月　　31 　　日
                  刑事第五庭  審判長法  官  潘 政 宏
                                    法  官  吳 勇 毅
                                    法  官  陳 月 雯
以上正本證明與原本無異。
如不服本判決應於收受本判決後10日內向本院提出上訴書狀，並
應敘述具體理由，如未敘述上訴理由者，應於上訴期間屆滿後20
日內補提理由書狀於本院（均須按他造當事人之人數附繕本）「
切勿逕送上級法院」。
      　　　　　　　　　　　　　　　書記官  王 峻 宏
中　　華　　民　　國　　96　　年　　12　　月　　31　　日
附錄本案論罪科刑依據之法條：
懲治走私條例第2條
私運管制物品進口、出口逾公告數額者，處7 年以下有期徒刑，
得併科新臺幣3 百萬元以下罰金。
前項之未遂犯罰之。
第 1 項所稱管制物品及其數額，由行政院公告之。
毒品危害防制條例第4條
製造、運輸、販賣第一級毒品者，處死刑或無期徒刑；處無期徒
刑者，得併科新臺幣1 千萬元以下罰金。
製造、運輸、販賣第二級毒品者，處無期徒刑或7 年以上有期徒
刑，得併科新臺幣7 百萬元以下罰金。
製造、運輸、販賣第三級毒品者，處5 年以上有期徒刑，得併科
新臺幣5 百萬元以下罰金。
製造、運輸、販賣第四級毒品者，處3 年以上10年以下有期徒刑
，得併科新臺幣3 百萬元以下罰金。
製造、運輸、販賣專供製造或施用毒品之器具者，處1 年以上7
年以下有期徒刑，得併科新臺幣1 百萬元以下罰金。
前五項之未遂犯罰之。
附表：
┌──┬─────┬───┬───┬───────────────────┐
│編號│品　　　名│數　量│單　位│　備　             註　　　　　　　   │
├──┼─────┼───┼───┼───────────────────┤
│一　│MDMA      │  21  │　包　│總淨重1132.22公克，共取0.84公克鑑驗用 │
│    │          │　    │      │罄，總餘1131.38公克，純度約為72.6%    │
├──┼─────┼───┼───┼───────────────────┤
│二  │塑膠夾鍊袋│  21  │  個  │包裹編號一MDMA之包裝袋（總重49.2公克）│
├──┼─────┼───┼───┼───────────────────┤
│三  │手提包    │   5  │  個  │藏放MDMA所用                          │
├──┼─────┼───┼───┼───────────────────┤
│四  │行李箱    │   1  │  只  │藏放MDMA所用                          │
├──┼─────┼───┼───┼───────────────────┤
│五  │Okwap 廠牌│   1  │  支  │共犯乙○○所有，用以聯絡共犯甲○○接貨│
│    │手機（不含│      │      │事宜                                  │
│    │0000000000│      │      │                                      │
│    │門號之SIM │      │      │                                      │
│    │卡）      │      │      │                                      │
├──┼─────┼───┼───┼───────────────────┤
│六  │Nokia 廠牌│   1  │  支  │被告丙○○所有，交付共犯甲○○使用，供│
│    │行動電話（│      │      │其向共犯乙○○聯絡毒品接貨事宜        │
│    │不含092590│      │      │                                      │
│    │9609門號之│      │      │                                      │
│    │SIM 卡）  │      │      │                                      │
├──┼─────┼───┼───┼───────────────────┤
│七  │Nokia 廠牌│   1  │  支  │共犯甲○○所有，用以與共犯乙○○聯絡毒│
│    │行動電話（│      │      │品接貨事宜                            │
│    │不含096122│      │      │                                      │
│    │9842門號之│      │      │                                      │
│    │SIM 卡）  │      │      │                                      │
├──┼─────┼───┼───┼───────────────────┤
│八  │Nokia 廠牌│   1  │  支  │共犯甲○○所有，未用以聯絡毒品接貨事宜│
│    │行動電話（│      │      │                                      │
│    │不含092063│      │      │                                      │
│    │8261門號之│      │      │                                      │
│    │SIM 卡）  │      │      │                                      │
├──┼─────┼───┼───┼───────────────────┤
│九  │中國信託銀│   1  │  本  │被告丙○○所有                        │
│    │行板橋分行│      │      │                                      │
│    │存摺      │      │      │                                      │
├──┼─────┼───┼───┼───────────────────┤
│十  │印章      │   1  │  枚  │被告丙○○所有                        │
├──┼─────┼───┼───┼───────────────────┤
│十一│臺灣銀行金│   1  │  張  │被告丙○○所有                        │
│    │融卡      │      │      │                                      │
├──┼─────┼───┼───┼───────────────────┤
│十二│中國信託銀│   1  │  張  │被告丙○○所有                        │
│    │行信用卡  │      │      │                                      │
└──┴─────┴───┴───┴───────────────────┘
